臺灣基隆地方法院刑事判決　　　　　　 94年度基簡字第754號
聲　請　人　臺灣基隆地方法院檢察署檢察官
被　　　告　甲○○
上列被告因毒品危害防制條例案件，經檢察官聲請簡易判決處刑
（94年度毒偵字第2236號），本院判決如下：
    主      文
甲○○連續施用第二級毒品，累犯，處有期徒刑伍月，如易科罰
金，以佰元折算壹日。扣案安非他命零點伍公克，沒收之。
    事實及理由
一、本件除補充犯罪事實及理由如下外，餘犯罪事實及證據均引
    用檢察官聲請簡易判決處刑書所載（如附件）：
（一）被告雖僅承認有於94年8月9日下午8時許有施用安非他命
      一次外，其餘則矢口否認有施用第2級毒品安非他命之行
      為，然依毒品檢驗學上之常規，尿液中含毒品成分反應所
      使用之檢驗方法，對於受檢驗者是否確有施用毒品行為之
      判斷，在檢驗學常規上恆有絕對之影響。其以酵素免疫分
      析或薄層定性分析等方式為初步篩檢者，因具有相當程度
      偽陽性之可能，如另以氣（液）相層析、質譜分析等較具
      公信力之儀器為交叉確認，因出現偽陽性反應之機率極低
      ，核足據為對涉嫌人不利之認定，此亦為邇來我國實務所
      是認。被告經警採集之尿液檢體送台灣尖端先進生技醫藥
      股份有限公司檢測，該公司採取初步檢驗（酵素免疫分析
      法）及確認檢驗（氣相層析質譜儀分析法）之雙重檢驗方
      式，檢驗結果呈安非他命及甲基安非他命陽性反應，此有
      該公司94年8月26日濫用藥物檢驗報告1紙在卷可佐。依該
      函記載所示，其所進行者已包括初步檢驗及確認檢驗等過
      程，因出現偽陽性反應之機率極低，堪可認定被告確有施
      用第2級毒品安非他命之行為無訛，被告空言否認，殊無
      足採。
（二）按安非他命經口服投與後約70%於24小時內自尿液中排出
      ，約90%於96小時內自尿中排出，由於目前國內尿液中安
      非他命之檢驗僅為鑑定其是否呈陽性反應，尚未鑑定其含
      量，且安非他命之檢出與其投與方式、投與量、個人體質
      、採尿時間與檢驗儀器之精密度等諸多因素有關，因此僅
      憑尿液中呈安非他命反應，並無法確實推算吸食時間距採
      集時間之長短，惟依上述資料推斷，最長可能不會超過4
      日，此經行政院衛生署藥物食品檢驗局81年2月8日（81）
      藥檢壹字第001156號函釋在案，是堪認被告係於94年8月
      16日下午6時30分許採尿前4日內某時（扣除在警局採尿之
      時間），施用第2級毒品安非他命。
二、依刑事訴訟法第449條第1項前段、第454條第2項，毒品危害
    防制條例10條第2項、第18條第1項前段，刑法第11條前段、
    第47條、第56條、第41條第1項前段，罰金罰鍰提高標準條
    例第2條，逕以簡易判決處刑如主文。
如不服本判決，得自收受送達之日起10日內，向本院提起上訴。
中　　華　　民　　國　　94　　年　　10　　月　　11　　日
                  基隆簡易庭法  官  陳伯厚
以上正本證明與原本無異。
如不服本判決，應於判決送達後10日內，向本院提出上訴書狀，
上訴於本院合議庭，並按他造當事人之人數附具繕本。
中　　華　　民　　國　　94　　年　　10　　月　　11　　日
                            書記官  明祖斌
附錄論罪法條：
毒品危害防制條例第10條第2項
施用第二級毒品者，處 3 年以下有期徒刑。
臺灣基隆地方法院檢察署檢察官聲請簡易判決處刑書
　　　　　　　　　　　　　　　　　　94年度毒偵字第2236號
　　被　　　告　甲○○　男　33歲（民國○○年○月○日生）
　　　　　　　　　　　　籍設基隆市○○區○○路55巷16號3
　　　　　　　　　　　　樓
　　　　　　　　　　　　國民身分證統一編號：Ｚ000000000號
上列被告因違反毒品危害防制條例案件，業經偵查終結，認為宜
以簡易判決處刑，茲敘述犯罪事實及證據並所犯法條如下：
　　　　犯罪事實
一、甲○○前因偽造文書案件，經法院判處有期徒刑3月確定，
　　 於90年10月24日執行完畢。復因施用第二級毒品安非他命案
　　 件，經強制戒治交付保護管束期滿（於民國89年9月28日停
　　 戒出所，90年1月25日期滿），由臺灣板橋地方法院於民國
　　 90年4月24日，以89年度易緝字第36號為免刑判決確定。嗣
　　 甲○○於五年內復基於概括犯意，自94年8月9日下午8時許
　　 起至同年月16日下午6時30分採尿前之4日內止，連續在基隆
　　 市○○街附近等處以燈泡加熱成煙霧方式施用第二級毒品安
　　 非他命，為警於94年8月16日下午5時30分，在基隆市○○區
　　 ○○路與愛三路口攔查時查獲，並扣得第二級毒品安非他命
　　 0.5公克（含袋重）。
二、案經基隆市警察局第一分局報告偵辦。
　　　　 證據並所犯法條
一、訊據被告甲○○對於上揭犯罪事實，僅自白有於94年8月9日
　　 下午8時許有施用安非他命1次，另扣案之第二級毒品安非他
　　 命0.5 公克（含袋重）為其所有外，餘則矢口否認。惟查，
　　 被告為警查獲後採集其尿液送驗結果呈安非他命陽性反應，
　　 有台灣尖端先進生技醫藥股份有限公司濫用藥物檢驗報告附
　　 卷可稽，復有初步鑑驗報告書、判決書及本署刑案資料查註
　　 紀錄表附卷可查，被告犯嫌堪予認定。
二、核被告柯耀舜所為，係犯毒品危害防制條例第10條第 2項之
　　 施用第二級毒品罪嫌。被告先後多次施用毒品安非他命之行
　　 為時間緊接，且犯罪構成要件相同，顯係基於概括犯意反覆
　　 為之，請依連續犯規定論處。再被告受有期徒刑執行完畢後
　　 ，5年內再犯有期徒刑以上之罪，有本署刑案資料查註紀錄
　　 表在卷可考，請依累犯規定加重其刑。扣案之毒品，請依同
　　 條例第18條第1項前段規定宣告沒收並諭知銷燬。
三、依毒品危害防制條例第23條第2項前段、刑事訴訟法第451條
　　 第1 項聲請以簡易判決處刑。
　　此　致
臺灣基隆地方法院基隆簡易庭
中　　華　　民　　國　　94　　年　　9 　　月　　16　　日
　　　　　　　　　　　　　　　 檢察官　賴　秋　萍
本件正本證明與原本無異
中　　華　　民　　國　　94　　年　　9 　　月　　23　　日
　　　　　　　　　　　　　　　 書記官　沈　三　郎
附錄所犯法條：
毒品危害防制條例第10條第2項
施用第二級毒品者，處 3 年以下有期徒刑。
